臺灣新北地方法院板橋簡易庭小額民事判決
110年度板小字第3754號
原      告  陳萃吟  

被      告  林國華  
            歐鎮豪即豪泰小吃店



上列當事人間請求損害賠償等事件，本院於民國110年12月28日
言詞辯論終結，判決如下：
    主      文
被告歐鎮豪即豪泰小吃店應給付原告新臺幣25,000元，及自民國
110年8月28日起至清償日止，按週年利率5%計算之利息。
被告歐鎮豪即豪泰小吃店應給付原告新臺幣5,197元，及自民國1
08年11月17日起至清償日止，按週年利率5%計算之利息。
原告其餘之訴駁回。
訴訟費用新臺幣1,000元由被告歐鎮豪即豪泰小吃店負擔。
本判決原告勝訴部分得假執行。
原告其餘假執行之聲請駁回。
    事實及理由
一、本件被告歐鎮豪即豪泰小吃店(下稱歐鎮豪)經合法通知，無
    正當理由未於言詞辯論期日到場，核無民事訴訟法第386條
    所列各款情形，爰依原告之聲請，由其一造辯論而為判決。
二、原告主張：
  ㈠被告歐鎮豪於民國108年5月8日向原告借用二門玻璃冰箱(下
    稱系爭冰箱)1台，並簽訂借用契約，被告林國華未經原告同
    意出售系爭冰箱，經原告分別於民國108年10月1日、109年1
    2月23日通知被告林國華返還系爭冰箱未果，被告林國華無
    法律上原因出售系爭冰箱，致原告受有損害，原告得依借用
    契約第7條約定及民法第184條第1項前段規定，請求被告賠
    償系爭冰箱之損失新臺幣(下同)25,000元。
  ㈡原告自105年5月起將貨物送至被告歐鎮豪指定位於新北市○○
    區○○路000號1樓之豪泰小吃店，依約被告歐鎮豪應於次月10
    日給付貨款，被告歐鎮豪積欠108年7月至同年8月貨款未清
    償，經原告催討，僅清償20,500元，尚積欠貨款5,197元未
    清償。
  ㈢為此，爰先位依系爭契約第7條、民法第184條第1項前段規 
    之法律關係，請求被告賠償系爭冰箱之損害；備位依系爭契
    約第7條、民法第184條第1項前段規定，請求被告連帶賠償
    系爭冰箱之損害；另依買賣契約之法律關係，請求被告歐鎮
    豪給付貨款。先位聲明：⒈被告林國華應給付原告25,000元
    ，及自108年10月2日起至清償日止，按週年利率5%計算之利
    息；⒉被告歐鎮豪應給付原告25,000元，及自108年10月2日
    起至清償日止，按週年利率5%計算之利息；⒊前2項之給付，
    如任一被告為給付，另一被告於該給付範圍內免給付義務；
    ⒋被告歐鎮豪應給付原告5,197元，及自108年11月17日起至
    清償日止，按週年利率5%計算之利息；⒌願供擔保請准宣告
    假執行。備位聲明：⒈被告應連帶給付原告25,000元，及自1
    08年10月2日起至清償日止，按週年利率5%計算之利息。⒉被
    告歐鎮豪應給付原告5,197元，及自108年11月17日起至清償
    日止，按週年利率5%計算之利息；⒊願供擔保請准宣告假執
    行。
三、被告林國華則以：伊自108年5月1日將位於新北市○○區○○路0
    00號1樓房屋出租予被告歐鎮豪，租期自108年5月1日起至11
    0年4月30日止，詎被告歐鎮豪積欠租金及水電費共計達34,3
    87元，其遂與被告歐鎮豪協議於108年8月31日終止租約，被
    告歐鎮豪並承諾於同年9月10日前清空返還該屋，併簽立切
    結書，同意任由被告林國華自行處理屋內所有留置物品，包
    括系爭冰箱在內，被告嗣於108年9月20日登報聲明業已終止
    租賃契約，即依前開切結書之約定，出售留置於屋內之系爭
    冰箱。其與原告素不相識，亦不知悉系爭冰箱為原告所有，
    另借用契約約定借用人即被告歐鎮豪若違反借用契約約定，
    被告歐鎮豪應負損害賠償責任，房屋出租人並無相關連帶責
    任等語，資為抗辯。並聲明：原告之訴駁回。
四、法院之判斷：
    原告主張其於108年5月8日出租系爭冰箱予歐鎮豪，嗣被告
    林國華未經原告同意出售系爭冰箱，原告受有25,000元之損
    失；又被告歐鎮豪迄今尚積欠貨款5,197元未清償等情，業
    據提出請款明細表、借用契約書為證，堪信屬實。至原告主
    張其得請求被告林國華賠償系爭冰箱之損失，則為被告林國
    華所否認，並以前詞置辯。經查：
　㈠原告依借用契約第7條之約定，請求被告歐鎮豪賠償系爭冰箱
    之損失，有無理由？
　⒈原告主張其於108年5月8日將系爭冰箱借與被告歐鎮豪，並提
    出借用契約書為憑，核認無訛，堪信屬實。又原告與被告歐
    鎮豪簽訂之借用契約書第7條約定：「甲方(即被告歐鎮豪)
    應以善良管理人之注意使用借用物，因甲方之過失致借用物
    遺失或遭第三人清除，甲方應負責賠償新臺幣貳萬伍仟元」
    ，而被告歐鎮豪向被告林國華承租位於新北市○○區○○路000
    號1樓房屋，嗣被告歐鎮豪承諾於108年9月10日前搬離清空
    該屋，如未如期搬離該屋，被告林國華得處分該屋內屬於被
    告歐鎮豪所有之物，被告林國華因被告歐鎮豪未於108年9月
    10日前搬離清空該屋，而出售被告歐鎮豪遺留於該屋內之系
    爭冰箱乙情，亦有被告林國華提出之房屋歸還切結書在卷可
    憑，堪認本件被告歐鎮豪未盡善良管理人之注意使用借用物
    即系爭冰箱，致系爭冰箱遭被告林國華出售而使原告蒙受損
    失，原告依借用契約第7條約定，請求被告歐鎮豪賠償25,00
    0元，洵屬可採。
  ⒉按給付無確定期限者，債務人於債權人得請求給付時，經其
    催告而未為給付，自受催告時起，負遲延責任；其經債權人
    起訴而送達訴狀，或依督促程序送達支付命令，或為其他相
    類之行為者，與催告有同一之效力；遲延之債務，以支付金
    錢為標的者，債權人得請求依法定利率計算之遲延利息；應
    付利息之債務，其利率未經約定，亦無法律可據者，週年利
    率為5%，民法第229條第2項、第233條第1項前段、第203條
    分定明文。經查，原告固請求被告歐鎮豪自108年10月2日起
    給付按週年利率5%計算之遲延利息，然原告未能提出其催告
    被告歐鎮豪賠償損害之證據，其此部分之主張，即無可採。
    而本件民事起訴狀繕本於110年8月17日寄存送達於被告歐鎮
    豪住所地之警察機關，此有本院送達證書乙紙附卷可查，從
    而，原告併請求被告歐鎮豪自起訴狀繕本送達翌日即110年8
    月28日起至清償日止按週年利率5%計算之遲延利息，應予准
    許，逾此範圍之請求，則不應准許。
　㈡原告依民法第184條第1項前段規定，請求被告林國華賠償系
    爭冰箱之損失，有無理由？
  ⒈按因故意或過失，不法侵害他人之權利者，負損害賠償責任
    ，民法第184條第1項前段定有明文。再按侵權行為損害賠償
    責任，須行為人因故意過失不法侵害他人權利，亦即行為人
    須具備歸責性、違法性，並不法行為與損害間有相當因果關
    係，始能成立，且主張侵權行為損害賠償請求權之人，對於
    侵權行為之成立要件應負舉證責任（最高法院98年度台上字
    第1452號判決參照）。
  ⒉原告主張被告林國華未經原告同意出售系爭冰箱乙情，固為
    被告林國華所不爭執，然被告間於108年4月10日簽訂之租賃
    契約備註欄記明：「甲方(即被告林國華)有權請乙方(即被
    告歐鎮豪)搬走，或由甲方請搬家公司清除乙方放置甲方店
    鋪內所有物品，其清除清空費用，由乙方全部負責」、於10
    8年9月11日簽訂之房屋歸還切結書則約定：「茲歐鎮豪先生
    於108年5月1日向本人林國華租賃新北市○○區○○路000號1樓
    之房屋及店面，並於108年3月31日後不再續租，並自願於10
    8年9月10日前搬離清空屋內屬於歐鎮豪之物品及清理乾淨後
    歸還該房屋與林國華先生...如於期限內未搬離林國華先生
    有權將房屋及店面屬於歐鎮豪先生之所有物清除，清除費用
    由歐鎮豪先生負責全數賠償(日後如有發生積欠其它費用一
    概與本人林國華先生無關)...」，而原告既未能舉證證明被
    告林國華於出售系爭冰箱前，知悉系爭冰箱非被告歐鎮豪所
    有仍執意處分之，又衡情出租人理應無一一查明承租人留置
    於租賃物之物品之實際所有權人之義務，則被告林國華依其
    與被告歐鎮豪簽訂之前開租賃契約及切結書之約定，處分被
    告歐鎮豪留置於該屋內之系爭冰箱，自難認有何故意或過失
    不法侵害原告權利之情事。再者，原告與被告歐鎮豪簽訂之
    借用契約書第7條雖有約定：「甲方(即被告歐鎮豪)應以善
    良管理人之注意使用借用物，因甲方之過失致借用物遺失或
    遭第三人清除，甲方應負責賠償新臺幣貳萬伍仟元。乙方亦
    可向第三人提出刑事侵占告訴及民事賠償責任。」，然此僅
    係原告與被告歐鎮豪雙方簽訂之借用契約，基於債之相對性
    原則，並無拘束被告林國華之效力，原告亦不得據以主張其
    得請求被告林國華賠償系爭冰箱之損失。準此，原告依民法
    第184條第1項前段之規定，請求被告林國華賠償系爭冰箱之
    損失25,000元，即屬無據。
  ㈢原告依買賣契約之法律關係，請求被告歐鎮豪給付貨款，有
    無理由？
　　原告主張其自105年5月起將貨物送至被告歐鎮豪指定位於新
    北市○○區○○路000號1樓之豪泰小吃店，依約被告歐鎮豪應於
    次月10日給付貨款，被告歐鎮豪迄今尚積欠108年7月至同年
    8月貨款共計5,197元未清償，並提出請款明細表為憑，則原
    告依買賣契約之法律關係，請求被告歐鎮豪給付買賣價金5,
    197元及自108年11月17日至清償日止，按週年利率5%計算之
    利息，洵屬可採。
五、綜上所述，原告依借用契約第7條之約定及買賣契約之法律
    關係，請求被告歐鎮豪給付原告25,000元，及自110年8月28
    日起至清償日止，按週年利率5%計算之利息；被告歐鎮豪給
    付原告5,197元，及自110年11月17日起至清償日止，按週年
    利率5%計算之利息，為有理由，應予准許。逾此範圍之請求
    ，則無理由，應予駁回。
六、本件事證已臻明確，兩造其餘之攻擊防禦方法及所提證據，
    於判決結果不生影響，爰不一一論列，併此敘明。
七、本件原告勝訴部分係適用小額訴訟程序所為被告歐鎮豪敗訴
    之判決，爰依職權宣告假執行，又原告聲請供擔保宣告假執
    行之部分，僅係促使法院職權發動，毋庸另予准駁之表示。
    至原告敗訴之部分，其假執行之聲請即失所附麗，應予駁回
    。並確定本件訴訟費用額為原告已繳納之第一審裁判費1,00
    0元，由被告歐鎮豪負擔。
中　　華　　民　　國　　111 　年　　1 　　月　　28　　日
                  臺灣新北地方法院板橋簡易庭
                            法  官  施函妤
以上為正本係照原本作成。
如不服本判決，應於送達後20日內，向本院提出上訴狀並表明上
訴理由，如於本判決宣示後送達前提起上訴者，應於判決送達後
20日內補提上訴理由書（須附繕本）。
中　　華　　民　　國　　111 　年　　1 　　月　　28　　日
                            書記官  吳昌穆
附錄：
一、民事訴訟法第436條之24第2項：
    對於小額程序之第一審裁判上訴或抗告，非以其違背法令為
    理由，不得為之。
二、民事訴訟法第436條之25：
    上訴狀內應記載上訴理由，表明下列各款事項：
    (一)原判決所違背之法令及其具體內容。
    (二)依訴訟資料可認為原判決有違背法令之具體事實。
三、民事訴訟法第471 條第1 項：（依同法第436 條之32第2 項
    規定於小額事件之上訴程序準用之）
    上訴狀內未表明上訴理由者，上訴人應於提起上訴後二十日
    內，提出理由書於原第二審法院；未提出者，毋庸命其補正
    ，由原第二審法院以裁定駁回之。